臺灣雲林地方法院民事判決
                                     110年度原訴字第8號
原      告  傅申瑞  

訴訟代理人  廖偉成律師
複 代理 人  紀佳佑律師                                  
被      告  黃志偉  

            郭豐慶  


            林偉廷  

            吳○宇    (真實姓名、住所詳卷）
兼 上一 人
法定代理人  蔡○萍    (真實姓名、住所詳卷）
被      告  邱登暘  


上列被告因詐欺案件，經原告提起刑事附帶民事訴訟請求損害賠
償（本院109年度原附民字第18號），經本院刑事庭裁定移送前
來，本院於民國111年2月16日言詞辯論終結，判決如下：
    主      文
一、被告戊○○、丙○○、甲○○、吳○宇、蔡○萍應連帶給付原告新臺
    幣肆拾伍萬元，及被告戊○○、丙○○、甲○○均自民國109年12
    月24日起、被告吳○宇、蔡○萍均自民國110年1月8日起至清
    償日止，按年息百分五計算之利息。
二、被告戊○○、丙○○、乙○○應連帶給付原告新臺幣壹佰壹拾陸萬
    元，及被告戊○○、丙○○均自民國109年12月24日起、被告乙○○自民國109年12月25日起至清償日止，按年息百分五計算之
    利息。
三、被告戊○○、丙○○、吳○宇、蔡○萍應連帶給付原告新臺幣壹佰
    伍拾玖萬玖仟元，及被告戊○○、丙○○均自民國109年12月24
    日起、被告吳○宇、蔡○萍均自民國110年1月8日起至清償日
    止，按年息百分五計算之利息。
四、訴訟費用由被告連帶負擔。
五、本判決第一項就被告丙○○、甲○○部分得假執行，就被告戊○○
    、吳○宇、蔡○萍部分，於原告以新臺幣壹拾伍萬元為其等供
    擔保後，得假執行。
六、本判決第二項就被告丙○○、乙○○部分得假執行，就被告戊○○
    部分，於原告以新臺幣參拾捌萬陸仟元為其供擔保後，得假
    執行。
七、本判決第三項就被告丙○○部分得假執行，就被告戊○○、吳○
    宇、蔡○萍部分，於原告以新臺幣伍拾參萬參仟元為其等供
    擔保後，得假執行。
    事實及理由
壹、程序方面：
一、按少年事件處理法第83條第1項規定：「任何人不得於媒體
    、資訊或以其他公示方式揭示有關少年保護事件或少年刑事
    案件之記事或照片，使閱者由該項資料足以知悉其人為該保
    護事件受調查、審理之少年或該刑事案件之被告」。又兒童
    及少年福利與權益保障法第69條第1項第4款、第2項規定：
    「宣傳品、出版品、廣播、電視、網際網路或其他媒體對下
    列兒童及少年不得報導或記載其姓名或其他足以識別身分之
    資訊：…為刑事案件、少年保護事件之當事人或被害人。…
    行政機關及司法機關所製作必須公開之文書，除前項第3款
    或其他法律特別規定之情形外，亦不得揭露足以識別前項兒
    童及少年身分之資訊」。本件被告吳○宇係民國92年3月出生
    ，有此個人資料查詢結果表在卷可憑，其為本件侵權行為所
    涉少年保護事件之當事人，依前揭規定，應避免揭露其身分
    資訊。且因一般人由法定代理人之身分資訊亦可得知少年之
    身分資訊，爰將其法定代理人即被告蔡○萍之姓名，亦加以
    遮隱。
二、被告戊○○、吳○宇、蔡○萍均未於言詞辯論期日到場，核無民
    事訴訟法第386條各款所列情形，爰依原告聲請，由其一造
    辯論而為判決。
貳、實體方面：
一、原告主張：被告分別共犯如鈞院109年度原訴字第12、19號
    刑事判決附表一編號1所示（即如本判決附表所示）之犯行
    ，致原告分別受有450,000元、1,160,000元、1,599,000元
    之損害，爰依民法第185條、第187條第1項之規定，提起本
    件訴訟等語。並聲明：除就被告戊○○、吳○宇、蔡○萍假執行
    之金額外，餘如主文所示。
二、被告之答辯：
　㈠被告戊○○、吳○宇、蔡○萍均未於言詞辯論期日到場，亦未提
    出書狀作何聲明或陳述。　
  ㈡被告丙○○、甲○○、乙○○均陳稱：認諾原告之請求等語。
三、本院得心證之理由：
　㈠就被告戊○○、吳○宇、蔡○萍部分：　
　⒈經查，原告主張上開事實，業據提出與其所述相符之本院109
    年度原訴字第12、19號刑事判決，復經本院調閱上開刑事卷
    宗審核無誤，而被告戊○○、吳○宇、蔡○萍已於相當時期受合
    法通知，於言詞辯論期日不到場，亦未提出書狀爭執，依民
    事訴訟法第280條第3項準用同條第1項之規定，視為自認，
    是堪信原告上開主張為真實。
　⒉按數人共同不法侵害他人之權利者，連帶負損害賠償責任。
    不能知其中孰為加害人者亦同。造意人及幫助人，視為共同
    行為人，民法第185條定有明文。又無行為能力人或限制行
    為能力人，不法侵害他人之權利者，以行為時有識別能力為
    限，與其法定代理人連帶負損害賠償責任。行為時無識別能
    力者，由其法定代理人負損害賠償責任。前項情形，法定代
    理人如其監督並未疏懈，或縱加以相當之監督，而仍不免發
    生損害者，不負賠償責任，亦為同法第187條第1項前段、第
    2項所明定。本件被告共同為如附表所示之犯行，業如前述
    ，乃構成侵權行為，而被告吳○宇為92年3月生，業如前述，
    於本件侵權行為發生時已滿7歲未滿20歲且未婚，則吳○宇行
    為時有識別能力，又吳○宇之母即被告蔡○萍復未舉證證明對
    於其子之監督並未疏懈，或縱加以相當之監督而仍不免發生
    損害，依前揭法條規定，被告戊○○、吳○宇、蔡○萍自應就其
    所為上開之犯行與被告丙○○、甲○○、乙○○對原告負連帶損害
    賠償責任，是原告請求被告戊○○、丙○○、甲○○、吳Ｏ宇、蔡Ｏ
    萍應連帶給付原告450,000元；被告戊○○、丙○○、乙○○應連
    帶給付原告1,160,000元；被告戊○○、丙○○、吳Ｏ宇、蔡Ｏ萍
    應連帶給付原告1,599,000元，即屬有據，應予准許。 
　㈡就被告丙○○、甲○○、乙○○部分：　
　⒈按當事人於言詞辯論時為訴訟標的之捨棄或認諾者，應本於
    其捨棄或認諾為該當事人敗訴之判決，民事訴訟法第384條
    定有明文。又被告於言詞辯論時為訴訟標的之認諾，法院即
    應不調查原告所主張為訴訟標的之法律關係是否果屬存在，
    而以認諾為該被告敗訴之判決基礎（最高法院45年度台上字
    第31號判決意旨參照）。
　⒉經查，原告主張之上開事實，業據其提出本院109年度原訴字
    第12、19號刑事判決，被告丙○○、甲○○、乙○○並於言詞辯論
    時為訴訟標的之認諾，依前開說明，自應本於其認諾為被告
    丙○○、甲○○、乙○○敗訴之判決。
　㈢按遲延之債務，以支付金錢為標的者，債權人得請求依法定
    利率計算之遲延利息；應付利息之債務，其利率未經約定，
    亦無法律可據者，週年利率為百分之5；給付無確定期限者
    ，債務人於債權人得請求給付時，經其催告而未為給付，自
    受催告時起，負遲延責任。其經債權人起訴而送達訴狀，或
    依督促程序送達支付命令，或為其他相類之行為者，與催告
    有同一效力，民法第233條第1項前段、第203條、第229條第
    2項分別定有明文。查原告對被告得請求之侵權行為損害賠
    償債權，係未約定期限之給付，亦未約定遲延利率，是原告
    請求被告自起訴狀繕本送達翌日起（即戊○○、丙○○、甲○○均
    自109年12月24日起、吳○宇、蔡○萍均自110年1月8日起）、
    乙○○自109年12月25日起），均至清償日止，按年息百分之5
    計算之法定遲延利息，即屬有據，應予准許。
四、綜上所述，原告依民法第185條第1項、第187條第1項前規定
    ，請求被告戊○○、丙○○、甲○○、吳Ｏ宇、蔡Ｏ萍應連帶給付原
    告450,000元；被告戊○○、丙○○、乙○○應連帶給付原告1,160
    ,000元；被告戊○○、丙○○、吳Ｏ宇、蔡Ｏ萍應連帶給付原告1,
    599,000元，及戊○○、丙○○、甲○○部分均自109年12月24日起
    、被告吳○宇、蔡○萍均自110年1月8日、被告乙○○自109年12
    月25日起至清償日止，按週年利率5%計算之利息，為有理由
    ，應予准許。又原告陳明願供擔保請准宣告假執行，經核原
    告勝訴部分並無不合，爰就被告戊○○、吳○宇、蔡○萍部分酌
    定相當擔保金額予以准許。另本件判決係本於被告丙○○、甲○○、乙○○認諾所為之判決，應由本院依民事訴訟法第389條
    第1項第1款規定，就被告丙○○、甲○○、乙○○部分依職權宣告
    假執行。　
五、訴訟費用負擔之依據：民事訴訟法第85條第2項。 　
中　　華　　民　　國　　111 　年　　2 　　月　　25　　日
                  民事第一庭  法  官  曾鴻文
　　　　　　　　　
以上正本係照原本作成。　　　　　　　　　
如對本判決上訴，須於判決送達後20日內向本院提出上訴狀（需
附繕本）。如委任律師提起上訴者，應一併繳納上訴審裁判費。
中　　華　　民　　國　　111 　年　　2 　　月　　25　　日
                              書記官  王淑美
附表：      被害人 詐騙方法 各次取款/行為分擔者 提取款時間 提取款地點 提取款金額 丁○○ 108年12月26日14時許起，詐欺集團成員假冒中華電信公司人員電聯丁○○，佯稱其電話費未繳，有積欠電話費等，隨即另有假冒為警員、檢察官之詐欺集團成員，向丁○○訛稱其涉嫌跨國洗錢、販毒，須定時向警員報備等語，致丁○○陷於錯誤，遂聽從指示於： ①108年12月27日10時許，將現金45萬元放置在雲林縣○○鎮○○路00號騎樓前椅子上； ②108年12月27日10時許，將現金116萬元放置在雲林縣○○鎮○○路00號前花盆； ③109年2月2日11時47分許，將現金159萬9,000元放置在雲林縣○○鎮○○路00號前花盆旁地上，交付予詐欺集團成員。 ①行為分擔： 取款車手甲○○、少年吳○宇；收水丙○○；車手頭戊○○。 ②行為分擔： 取款車手乙○○；收水丙○○；車手頭戊○○。 ③行為分擔： 取款車手少年吳○宇；收水丙○○；車手頭戊○○。 ①108年12月27日10時許 ②108年12月27日10時許 ③109年2月2日11時47分許 ①雲林縣土庫 鎮光明路55號 騎樓前椅子上。 ②雲林縣土庫 鎮光明路55號 前花盆。 ③雲林縣土庫 鎮光明路55號 前花盆旁地上。　　 ①45萬元 ②116萬元 ③159萬9,000 元 （新臺幣）